【裁判字號】    88,上訴,205
【裁判日期】    900808
【裁判案由】    違反槍砲彈藥刀械管制條例等
【裁判全文】
臺灣高等法院臺中分院刑事判決                    八十八年度上訴字第二五號
    上  訴  人
    即  被  告  寅○○
                壬○○
                癸○○
                戊○○
    共同指定辯護人
    本院公設辯護人  庚○○
    上  訴  人
    即  被  告  辰○○
    選任辯護人  陳雲生
    指定辯護人
    本院公設辯護人  庚○○
右上訴人等因違反槍砲彈藥刀械管制條例等案件，不服臺灣臺中地方法院八十六年度
訴字第三三六七號中華民國八十七年十一月二十七日第一審判決（起訴案號：臺灣臺
中地方法院檢察署八十六年度偵字第二０七三一號），提起上訴，本院判決如左：
      主  文
原判決關於寅○○恐嚇取財及定執行刑部分均撤銷。
寅○○共同連續意圖為自己不法之所有，以恐嚇使人將本人之物交付，處有期徒刑貳
年貳月；又共同以脅迫妨害人行使權利未遂，處有期徒刑陸月。
寅○○其餘上訴駁回。
寅○○前項撤銷改判所處之刑與駁回上訴所處有期徒刑壹年拾月及拾月，應執行有期
徒刑伍年。
原判決關於壬○○恐嚇取財、以脅迫使人行無義務之事、恐嚇及定執行刑部分均撤銷
。
壬○○共同連續意圖為自己不法之所有，以恐嚇使人將本人之物交付，累犯，處有期
徒刑貳年；又共同連續以脅迫使人行無義務之事，累犯，處有期徒刑壹年肆月；又共
同以脅迫妨害人行使權利未遂，累犯，處有期徒刑柒月。
壬○○其餘上訴駁回。
壬○○前項撤銷改判所處之刑與駁回上訴所處有期徒刑壹年捌月，應執行有期徒刑伍
年貳月。
原判決關於癸○○恐嚇取財、運輸手槍及定執行刑部分均撤銷。
癸○○共同連續意圖為自己不法之所有，以恐嚇使人將本人之物交付，處有期徒刑壹
年拾月；又共同以脅迫妨害人行使權利未遂，處有期徒刑陸月；又共同未經許可，寄
藏手槍，處有期徒刑壹年陸月，附表所示之物沒收。
癸○○其餘上訴駁回。
癸○○前項撤銷改判所處之刑與駁回上訴所處有期徒刑壹年陸月、拾月，主刑部分應
執行有期徒刑伍年拾月。
原判決關於辰○○恐嚇取財、以脅迫使人行無義務之事、恐嚇、寄藏手槍及定執行刑
部分均撤銷。
辰○○共同連續意圖為自己不法之所有，以恐嚇使人將本人之物交付，處有期徒刑壹
年拾月；又共同連續以脅迫使人行無義務之事，處有期徒刑壹年貳月；又共同以脅迫
妨害人行使權利未遂，處有期徒刑陸月；又共同未經許可，寄藏手槍，處有期徒刑壹
年捌月，附表所示之物沒收。
辰○○其餘上訴駁回。
辰○○前項撤銷改判所處之刑與駁回上訴所處有期徒刑壹年陸月，主刑部分應執行有
期徒刑陸年肆月。
原判決關於戊○○運輸手槍及定執行刑部分均撤銷。
戊○○共同未經許可，寄藏手槍，處有期徒刑壹年陸月，附表所示之物沒收。
戊○○其餘上訴駁回。
戊○○前項撤銷改判所處之刑與駁回上訴所處有期徒刑拾月，主刑部分應執行有期徒
刑貳年。
    事  實
一、壬○○（綽號「小山東」）於民國八十四年間因違反麻醉藥品管理條例案件，經
    法院判處有期徒刑八月，於八十四年十一月十四日判決確定，並於八十六年二月
    一日執行完畢，仍不思悔改。
二、寅○○（綽號「阿嘉」）、癸○○（綽號「胖子」或「樓胖」）、辰○○（綽號
    「阿剎」）、劉憲山（綽號「小山」，通緝中）等人與謝鵬郎（綽號「芭樂」）
    ，因見滕士芬係一女子且獨自在臺中地區經營酒店之特種營業，認其勢單可欺，
    五人共同基於概括之犯意聯絡，意圖為自己不法之所有，由謝鵬郎持類似槍枝之
    物（無從證明即係扣案槍枝，無法證明是否確具有殺傷力）率領其他人，於八十
    五年十二月間起，強行介入滕士芬所投資並交由辛○○所經營之位於臺中市○○
    路與中美街口之「紅金寶酒店」圍事，另壬○○於八十六年二月二日出獄後，並
    加入渠等之行列，又與上開五人又共同基於概括之犯意聯絡，而意圖為自己不法
    之所有，與上開五人，先後藉口若酒店遭人滋事鬧場時，將由其等代為排除，並
    向滕士芬嚇稱「若不付錢，就只有關門，不要做了」，強行向滕士芬索取保護費
    ，滕士芬因懼於謝鵬郎等人之惡勢力，遂應其要求，由謝鵬郎分別指定寅○○等
    人，於每月十日、二十日至店內向會計石英姬拿取現金新臺幣（下同）十萬元，
    嗣該店實因不堪虧損，無法再按月付與謝鵬郎等人，即於八十六年六月間結束營
    業，滕士芬計自八十五年十二月間起至八十六年五月間止，共付六個月，計支付
    一百八十萬元予謝鵬郎等人。
三、
（一）寅○○與謝鵬郎再基於同一概括犯意，於八十五年十二月中旬，在臺中市○○
      路○段三號地下一樓，由謝鵬郎帶領寅○○及其他不詳姓名之成年男子，至滕
      士芬所經營位於臺中市○○路○段三號之「紅不讓酒店」內之包廂，令寅○○
      到大廳將滕士芬帶到包廂內，由謝鵬郎持類似槍枝之物（無從證明即係扣案槍
      枝，無法證明是否具有殺傷力）向滕士芬恐嚇稱：兄弟欠錢，拿點錢來花花，
      如不給錢的話，店就不要開，限妳三天內準備現款一百六十萬元，我會叫人來
      拿等語，並現場將上開手槍之彈匣取下，揚稱：這是真槍，不是唬人的等語示
      威，使滕士芬又心生畏懼，乃於同年月十六日自其在臺中區中小企業銀行崇德
      分行帳號000000000000號活期儲蓄存款帳戶中提領一百萬元後，
      交由該店之會計邵芷君，囑其轉交予謝鵬郎於同日夜晚所指定之一名姓名不詳
      之成年男子前來取款之人，邵芷君遂伊照指示全數交付，詎謝鵬郎認滕士芬未
      全數交付一百六十萬元，心生不滿，乃於翌日（十七日）打電話給滕士芬，追
      問其餘六十萬元何時可以交付，滕士芬表示手頭困難，無法籌到錢，謝鵬郎又
      嚇稱：操你媽，老子向人要錢，沒有可以打折扣的，除非妳不想活，店不想開
      等語，使滕士芬再心生畏懼，乃於同年十二月二十四日，自其以陳聰明名義設
      於臺中市第一信用合作社惠來分社，帳號000000000號內帳戶提領七
      十萬元，將其中六十萬元交予邵芷君，當日晚上亦由謝鵬郎指定一名姓名不詳
      之成年男子至店內向邵芷君拿取六十萬元。
（二）詎謝鵬郎又食髓知味，於八十六年一月底某日，又再度向滕士芬索取錢財，滕
      士芬未交付之，謝鵬郎又於八十六年二月七日夜晚十一時許，帶同多名不詳姓
      名成年男子前往該店包廂內，再命其中一人在大廳將滕士芬帶到包廂內，由另
      一人手持類似手槍之物（未扣案，無法證明是否具有殺傷力）指著滕士芬，再
      由謝鵬郎恐嚇稱：妳要在二月九日晚上八時三十分以前準備好四十萬給我，否
      則店就不要開了等語，然滕士芬實不堪謝鵬郎無理需索，無力再付款，謝鵬郎
      即於八十六年二月九日晚上八時三十分許，打電話到該店給滕士芬，而滕士芬
      因未付款不敢接電話，而故意躲避，引起謝鵬郎之不滿，謝鵬郎為逼使滕士芬
      出面，乃於翌日（二月十日）凌晨三時許，再率壬○○、癸○○、辰○○、寅
      ○○、劉憲山及三、四名姓名不詳之成年男子基於犯意之聯絡，到上開「紅不
      讓酒店」之包廂內，先命該店職員以有事為藉口，召喚亦在店內擔任總務之滕
      士芬妹婿丁○○到包廂內，丁○○一進入包廂，謝鵬郎等人即一言不發，共同
      基於普通傷害之意思，以拳腳毆打及以空酒瓶丟擲丁○○，致丁○○身體受有
      前額血腫、眼眶瘀血、鼻腔出血等多處傷害（此部份之傷害罪，已逾告訴期間
      ），眾人毆打時，劉憲山並揚言稱老大有交待，要把你打得在醫院躺半年等語
      ，在場之其他服務生見狀，立即告知亦在店內之滕士芬，藤士芬知悉後立即至
      包廂內，並向謝鵬郎哀求勿再打丁○○，會在三日內籌錢，謝鵬郎等人始離去
      ，滕士芬又懼於謝鵬郎等人之恐嚇，於同月十三日下午五時許，即在該店對面
      亦為其所經營之上開「紅不讓酒店」茶坊二樓房間，親自將四十萬元交予謝鵬
      郎（該筆金錢係滕士芬於同年二月三日自其以該店職員陳聰明名義設於臺中市
      第一信用合作社惠來分社，帳號000000000號內先提領六十萬元，預
      備為過年期間店內周轉金之部份款項其中之四十萬元）。
四、
（一）辰○○、寅○○、壬○○、癸○○又與謝鵬郎、劉憲山等人，復又共同意圖為
      自己不法之利益，並基於概括之犯意聯絡，自八十六年三月間起至五月底止，
      前後多次持類似槍枝之物（未扣案，無法證明是否具有殺傷力）恃強在上開「
      紅金寶酒店」飲酒消費作樂，拒不付帳，辛○○曾欲向謝鵬郎收帳，遭寅○○
      恐嚇稱：如果敢收帳，就叫你們吃子彈，還要砸店等語，壬○○等亦恐嚇稱：
      酒店是我老大謝鵬郎及我們共同圍事的，喝酒誰規定要付錢，再敢收帳，就吃
      子彈等語，且因謝鵬郎等人曾出示類似手槍之物（未扣案，無從證明具殺傷力
      ），致使辛○○心生畏懼，不敢向渠等索討白吃白喝之酒帳共計十三萬七千二
      百元，謝鵬郎因而取得不須付款之財產上不法之利益；至八十六年六月間，「
      紅金寶酒店」不堪虧損而結束營業。
（二）辰○○、寅○○、壬○○、癸○○又與謝鵬郎、劉憲山等人於八十六年三月至
      六月間，又基於相同之概括犯意聯絡，前後多次至臺中市○○路○段三六七號
      地下一樓「紅不讓ＫＴＶ酒店」，以同上揭之手法，共同持類似槍枝之物（未
      扣案，無法證明是否具有殺傷力）恐嚇該店負責人子○○之幹部乙○○、辛○○、陳春暉等人，致使心生畏懼，任謝鵬郎等人白吃白喝而不敢索討之酒帳共
      計二十一萬八千八百元，謝鵬郎等因而得財產上不法之利益。
五、癸○○、壬○○、辰○○、寅○○、劉憲山又與謝鵬郎因知悉甲○○在臺中市經
    營龍祥當舖有成，並與另一家永祥當舖有財務糾紛，嗣於八十六年四月十日晚上
    十一時十分許，在臺中市○○○路○段九十八號「金錢豹ＫＴＶ」內，由謝鵬郎
    率領癸○○、壬○○、辰○○、寅○○、劉憲山等人持類似槍支之物（未扣案，
    無法證明是否具有殺傷力）進入店內之其中一間包廂，並見甲○○與友人楊志台
    、胡稚生（事後已歿）及其他不詳姓名之人二人共五人在包廂內飲酒，謝鵬郎遂
    命其中一人至甲○○所在之包廂內召喚甲○○，甲○○進入謝鵬郎等人所在之包
    廂後，謝鵬郎憑恃其等人多勢眾，身強體壯即向甲○○恐嚇稱：「我不准你向法
    院提出告訴告永祥當舖，也不得再找永祥當舖要錢」，而妨害甲○○行使權利，
    又承前不法所有之概括犯意，向甲○○恐嚇稱「你吃了永祥當舖很多錢，要拿出
    五百萬元擺平此事，你如果不交出五百萬元，就要把你押走」等語，甲○○以此
    事與謝鵬郎無關而當場拒絕，遂由在場之其中二人，分持類似槍枝之物各一支（
    未扣案，不能證明是否具有殺傷力），抵住甲○○之頭部與腰際，以此脅迫甲○○，謝鵬郎則稱：如不交出五百萬元，你怎麼死的都不知道，語畢，謝鵬郎遂率
    上開癸○○、壬○○、辰○○、寅○○、劉憲山等人欲將甲○○押至店外繼續逼
    迫，甲○○則懼於謝鵬郎之上開行為，不敢有所反抗，而因甲○○之友人楊志台
    、胡稚生等四人表示要同行，謝鵬郎等人始作罷，嗣後甲○○即私下透過與謝鵬
    郎熟識之人與謝鵬郎洽談，謝鵬郎始作罷而未再向甲○○催討該款及干預永祥當
    舖之事。
六、鄭鵬郎又認滕士芬可欺，於八十六年五月底某日率領多名手下到「紅不讓ＫＴＶ
    酒店」內，揚言要向子○○借用十二張支票，分十二個月期，票額共計三百五十
    萬元，因子○○已無法承受謝鵬郎之無度需索，又恐其報復，即避不露面，並交
    待員工向謝鵬郎等人佯稱子○○已出國，且在國外生病，謝鵬郎多次至該店查詢
    子○○之去處，均未如願，心生不滿，於八十六年九月二十日晚上九時許，又另
    行起意，率同與其具有犯意聯絡之壬○○、癸○○、寅○○、辰○○、戊○○及
    其他三、四名不詳姓名年籍之成年男子，又持槍（未扣案，無法證明是否具有殺
    傷力）揚長進「紅不讓ＫＴＶ酒店」店內之巴黎廳包廂內，謝鵬郎並命癸○○到
    大廳叫該店之總經理乙○○、副總經理辛○○、董事丑○○進入包廂內，謝鵬郎
    以兇惡口氣脅迫稱：要你們聯絡子○○，已過四個月多，你們還說聯絡不上，現
    在我就要你們的酒店先歇業一個月，叫子○○找我，她所說的理由，我能聽得下
    去，店才能開門，你們不要想到臺中市任何地方開店，如果讓你們在臺中市再開
    店，我就不要在臺中市混了等語，復又揚稱：我只要屁股拍拍，旁邊就有人動手
    ，夠你們受等語，並以此強迫乙○○三人將店內二桌消費之客人趕走，該店大門
    拉下，乙○○、辛○○、丑○○等三人懾於謝鵬郎等人之脅迫，原本無義務將客
    人趕走並將該店大門拉下關店，遂照謝鵬郎之指示，將客人趕走，並將大門拉下
    關店，謝鵬郎則在旁監視，嗣該店關門後，始率眾離去。
七、壬○○、辰○○與綽號「阿操」之不詳姓名之成年男子共三人因見丙○○於臺中
    市○○○段七期重劃區內有筆土地與人發生糾紛，金額逾一億元，乃於八十六年
    九月九日晚上八時許，至臺中市○○路二○八號一樓賜安中醫診所診察室，由壬○○提示該筆土地買賣契約書影本及一紙律師名片予丙○○，基於以脅迫使人行
    無義務之事之概括犯意（與前命紅不讓ＫＴＶ酒店關門具概括犯意），脅迫稱：
    限你三天內與朱律師聯絡，否則要對你不利，要給你好看，這塊土地，不是這麼
    容易吞下，要你吐出來等語，其餘二人則在旁助勢，因而使丙○○心生畏懼，其
    後三日丙○○因擔心若果真前往處理恐遭不測，故未有任何舉動。
八、謝鵬郎未經許可於八十六年七、八月間，透過不詳管道購得如附表所示具有殺傷
    力之貝瑞塔廠（MOD.92FS）口徑9mm製式半自動手槍二支（槍枝管制編號：
    0000000000     -0）、德國HK廠口徑9mm制式半自動手槍二支（槍枝管制編號：
    0000000000-0）及具有殺傷力之口徑9mm制式子彈六十三顆暨配屬前揭手槍使用
    之彈匣七個，並無故持有之，謝鵬郎為隱藏上開槍彈，乃於八十六年九月十日下
    午，以電話通知戊○○到臺中市○○路○段之「紅不讓酒店」前與癸○○會合欲
    藏放上開槍、彈，到現場戊○○以毛巾覆蓋於紙箱中，癸○○二人基於與辰○○
    共同寄藏槍枝之犯意連絡，再由癸○○與謝坤佐電話聯絡後，共同將上開槍枝及
    子彈載運至臺中市○○街八號七樓之三辰○○之居處，交予在該處等候之辰○○
    藏放之，辰○○即乃未經許可，將該批槍彈藏放在衣櫃內，謝鵬郎並在約四、五
    日後，以電話向辰○○詢問槍、彈有無藏妥，嗣經臺灣省政府警務廳刑事警察大
    隊為偵辦執行「治平專案」選定檢肅目標謝鵬郎案，於八十六年九月二十二日以
    （八六）省刑大（偵一）字第六六八一號函檢送刑事偵查報告書，報請臺灣臺中
    地方法院檢察署檢察官指揮偵辦，再經臺灣臺中地方法院檢察署檢察官指揮臺中
    市警察局第二分局組成之專案小組幹員，於八十六年十月七日上午二時許，在臺
    中市○區○○里○○○○街八一號癸○○居處查獲客戶名冊、客戶借款資料，再
    於八十六年十月七日上午五時，在臺中市○○街八號七樓之三辰○○住處當場起
    獲上開手槍四支、彈匣七個、子彈六十三顆；並續由原檢察官於八十六年十月十
    六日以中檢聰字第八十六偵字第二０七三一號指揮法務部調查局臺中市調查站調
    查，而發覺上情。
九、案經法務部調查局臺中市調查站、臺灣省政府警務廳刑事警察大隊（偵一隊）、
    臺中市警察局第二分局報請臺灣臺中地方法院檢察署檢察官偵查起訴。
    理  由
一、上訴人即被告寅○○、辰○○經合法傳喚，未於言詞辯論期日到庭，被告辰○○
    在本院調查期日僅坦承代保管放置該批槍彈之紙箱，惟辯稱不知紙箱內藏置槍械
    云云，被告壬○○坦承八十六年九月二十日恐嚇被害人丙○○犯行，被告癸○○
    、戊○○坦承被害人滕士芬酒店遭強制關門時在場，被告戊○○亦坦承將扣案槍
    枝、子彈攜至被告辰○○住處等情，惟被告壬○○、癸○○、辰○○、戊○○均
    矢口否認有他不法犯行，被告壬○○辯稱未恐嚇被害人滕士芬，被告癸○○辯稱
    本件係二派不良分子間仇隙，有其他內情引起云云，被告戊○○辯稱未強制被害
    人滕士芬酒店關門，僅係至被害人滕士芬酒店結帳，未從事違法之行為云云。惟
    查：
（一）右開犯罪事實第二項部分，業據被害人滕士芬、辛○○等人於警訊、偵訊及本
      院調查時指述甚詳，復與證人石英姬、姜哲銘於偵訊中之證述相符。
（二）右開犯罪事實第三項部分，業據被害人滕士芬、丁○○於警訊、偵訊及本院調
      查時指述甚詳，復有證人邵芷君、林炳森、李學亮分別於警、偵訊中之證述相
      佐，且丁○○確實於八十六年二月十日受有前額血腫、兩眼眶瘀傷、鼻腔出血
      等傷害，有中國醫藥學院附設醫院診斷證明書一紙在卷足參，衡諸常情，被害
      人疏無自傷以達誣陷他人目的，復有臺中區中小企業銀行崇德分行帳號000
      000000000號、戶名滕士芬之活期儲蓄存款帳戶明細表影本一紙、臺
      中市第一信用合作社惠來分社、帳號000000000號內帳號、戶名陳聰
      明之存款帳戶明細表影本二紙附卷。
（三）右開犯罪事實第四項部分，業據被害人滕士芬、辛○○等人分別於警訊、偵訊
      及本院調查時指述甚詳、核與證人乙○○、陳春暉、蔣勵明於偵查中之證述相
      符。
（四）右開犯罪事實第五項部分，業據被害人甲○○於警訊、偵訊、原審法院審理暨
      本院調查時之指述甚詳，復有證人楊志台於警、偵訊中之供述為證，另訊據被
    告癸○○於警訊中亦供述：伊聽說謝鵬郎於八十六年四月十日有夥同手下前去
      臺中市○○路○段「金錢豹ＫＴＶ」持槍押被害人，並恐嚇交出五百萬元等語
      ，而吳國想事實上就與永祥當舖間之糾紛已循法律訴訟程序解決之，亦據吳國
      想於臺灣臺東地方法院八十六年度重訴一字第九四號案件八十七年五月十五日
      訊問時明，是被告寅○○、壬○○、癸○○、辰○○等人以脅迫妨害被害人
      甲○○行使權利部分尚屬未遂犯。
（五）右開犯罪事實第六項部分，業據被害人滕士芬、辛○○、乙○○、丑○○等人
      分別於警、偵訊或本院調查時指述甚詳，並經證人曾勵明、李學亮、邵芷君、
      丁○○、林炳森分別於警訊、偵訊證述屬實，且被告寅○○於警訊中亦曾自稱
      ：八十六年九月二十日晚上，癸○○打伊之行動電話，要伊到「紅不讓酒店」
      ，伊到達後，看到癸○○、謝鵬郎等人同時將酒店之鐵門拉下，謝鵬郎說：好
      了，現在沒事，可以走，隨後伊開車載謝鵬郎離去。參諸被告癸○○於警訊中
      供述八十六年九月二十日晚上九時許，伊與謝鵬郎、寅○○、壬○○、辰○○
      等人到臺中市○○路「紅不讓ＫＴＶ」，因謝鵬郎要找該店負責人滕士芬見面
      ，因為滕士芬避不見面，所以謝鵬郎等人都要該店不要經營，由該店執行董事
      海堤關門，不要給他們經營，直到滕士芬出面後才准他們營業（偵卷第六十一
      頁）。被告壬○○於警訊中供述八十六年九月二十日晚上伊與謝鵬郎一同前往
      「紅不讓酒店」，同行共有癸○○、寅○○、戊○○、辰○○、劉憲山等人共
      七、八人，至包廂內謝鵬郎老大發言：要總經理及副總經理前來要他們把店關
      掉休息，伊並不知他們的來意即便先行離開到門口等處，不一會兒即拉下鐵門
      ，小姐、客人紛紛離去等語（偵卷第六十五頁），被告戊○○於警局中供述：
      八十六年九月二十日晚上八時三十分許，伊有進入「紅不讓ＫＴＶ酒店」，並
      見謝鵬郎、壬○○、癸○○等人進入，隨後，辛○○說謝鵬郎等人將酒店之客
      人全部趕走，並稱要提前打烊，被告壬○○在偵訊亦供述「我跟謝鵬郎去的時
      候，癸○○、寅○○、戊○○等人均在酒店門口，見到謝鵬郎前來，就一起到
      酒店包廂內」（偵二０七三一卷第一００頁反面）等情觀之，足見被告寅○○
      、癸○○、壬○○、戊○○、辰○○確實於犯罪事實欄第六項所示時地有參與
      上開犯行，則被告辰○○既於該時日參與其事，參以寅○○、壬○○、癸○○
      等人又與之為熟識，且無任何仇恨，亦無誣陷之理，則事後於原審法院審理中
      所提出之不在場證明，即證人高信增證詞即不足採信。
（六）右開犯罪事實第七項部分，除據被告壬○○在本院坦承不諱外，其等犯行亦據
      被害人丙○○於警訊、偵訊及原審法院審理時指述甚詳，並據證人陳光欽在警
      訊證述無訛，即被告癸○○在偵訊亦指述「（這件事是誰做的﹖）辰○○與壬○○有去」（偵二０七三一卷第三三０頁反面），另質諸被告壬○○於警訊中
      復供稱：八十六年九月九日晚上伊有跟綽號「阿剎」之辰○○與另一名不知名
      之人共三人，由伊與辰○○與恐嚇丙○○醫師，另一人在旁助勢，當時並未持
      兇器或槍械等語，足見被害人丙○○所指並非虛設誣陷他人之詞。
（七）右開犯罪事實第八項部分，業據被告戊○○於警訊、偵訊、原審法院審理及本
      院審理時供述明確，被告辰○○於警訊亦供述扣案如附表所示之槍彈係被查獲
      前被告戊○○、癸○○二人用紙巾包裝好拿到伊之住處（臺中市○○街八號七
      樓之三號）交給伊藏放，槍、彈送至當天被告癸○○先以電話聯絡，至伊住處
      後被告癸○○並以手勢比劃形狀告訴伊箱子內有槍，叫伊要好好藏放等語（偵
      二０七三一卷第五十一頁起及第一九二頁起），在偵訊亦供述「癸○○與戊○○於今年九月底拿到我住處交我藏放」（偵卷第一０三頁反面），被告癸○○
      於警訊中亦供述：於八十六年九月初左右，伊有陪戊○○送一箱東西到辰○○
      家中去，另詰之證人王媚玉（即辰○○之妻）於警訊亦供述：八十六年十月七
      日凌晨五時十分許，在伊住處（臺中市○○區○○路八號七樓之三）衣物間之
      紙箱內，搜獲一個黑色皮包內藏放有二把九二手槍及二把九０手槍、子彈六十
      三顆、彈匣七個係於一個多月前，伊回台南市娘家後，八十六年九月中旬回家
      ，發現伊住處衣物間多了一個大紙箱，伊打開箱子來看，只是裡面有紙巾等物
      ，伊問丈夫辰○○該箱子為何人所有，辰○○告訴伊係胖子寄放的，胖子就是
      癸○○（偵二０七三一卷第七十一頁以下）。被告戊○○於警局中供述：八十
      六年九月十日許，謝鵬郎把槍枝用紙巾覆蓋於紙箱中，並命伊到紅不讓泡沬茶
      店載胖子癸○○一起將紙箱及槍枝親自送到臺中市○○街交給辰○○，到辰○○之住處樓下，伊與癸○○一同上辰○○之住處，故伊將槍枝交給辰○○時，
      癸○○均有在場，辰○○收受槍枝前已與謝鵬郎聯絡過，且當時辰○○怕其妻
      知曉，速以手指暗示伊不得說出紙箱是槍枝等語（偵二０七三一卷第六十九頁
      、一八九頁以下）；足見上開槍彈確係由謝鵬郎交給被告戊○○及癸○○二人
      持至被告辰○○之住處藏放，其等均明知紙箱內藏置槍枝、子彈，被告癸○○
      、戊○○辯稱係己○○將槍枝交給其等云云，然由被告戊○○前揭「謝鵬郎於
      八十六年九月十日下午十四時許，把槍支用紙毛巾蓋於紙箱中，並令我將紙箱
      親自送到中市○○街給辰○○」、「因我與謝鵬郎係表兄弟關係，他囑咐我運
      槍枝給辰○○」（偵二０七三一卷第六十八、六十九頁反面）及偵訊供述「（
      謝鵬郎於何時把這些槍彈交給你﹖）紅不讓泡沬紅茶店交給我」（偵一０七三
      一卷第一０六頁反面），是被告癸○○、戊○○所述己○○交付槍枝云云顯與
      事實不符，另扣案之92手槍貳枝（槍枝管制編號：0000000000-0），均係貝瑞
      塔廠（MOD.92FS）口徑9mm 製式半自動手槍，槍管內具六條右旋來復線，其中
      一支（枝管制編號：0000000000）槍號為"BER392318 Z "；另一支（槍枝管制
      編號：0000000000  ）槍號處磨平，經電解結果無法重現，均機械性能良好，
      均認具殺傷力；送驗90手槍貳支（槍枝管制編號：0000000000-0），均係德國
      HK廠口徑9mm制式半自動手槍，槍管內具六條右旋來復線，其中一支 （枝管制
      編號：0000000000） 槍號為"24-7752"；另一支（槍枝管制編號：0000000000
      ）槍號已經磨滅，惟磨滅過深無法重現，機械性能良好，均認具殺傷力，子彈
      六十三顆 （送驗試射五十三顆），均係口徑9mm制式子彈，可供上述槍枝裝填
      發射，均認具殺傷力並無故持有之，彈匣七個其中四個係供上述貝瑞塔廠手槍
      使用之彈匣；其中三個係可供上述HK廠手槍使用之彈匣，有內政部警政署刑事
      警察局八十六年十月二十二日刑鑑字第六九三八四號鑑驗通知書一紙在卷足參
      ，足見上開槍、彈確係槍砲彈藥刀械管制條例所指之手槍及子彈。
（八）此外，同案被告謝鵬郎於警訊中亦供稱：伊與壬○○、癸○○、辰○○、劉憲
      山等人都認識，辰○○係伊之小舅子，其他是伊之友人，偶爾會一起喝酒聊天
      ，質之被告辰○○於警訊中亦供稱：伊之綽號叫「阿沙」、謝鵬郎（綽號叫「
      芭樂」）係伊之妹婿，其他癸○○（綽號叫「胖子或樓胖」）、寅○○（綽號
      叫「阿嘉」）、劉憲山（綽號叫「小山」）、壬○○（綽號叫「小山東」）等
      人均因謝鵬郎之關係而直接或間接認識，且平日與渠等之交情不錯，並常一起
      至酒店、ＰＵＢ喝酒作樂等語，且曾經去過臺中市○○路之「紅金寶酒店」、
      臺中市○○路之「紅不讓酒店」等處喝酒，另伊與戊○○之感情亦屬不錯，他
      是謝鵬郎之表弟，伊係於八十五年十二月間因經商失敗，才來臺中加入謝鵬郎
      臺中市練武幫之圈子。被告寅○○於警訊中供稱：謝鵬郎係伊之乾姐夫，大夥
      均稱呼謝鵬郎為老大或謝大哥，伊等（指寅○○與謝鵬郎、壬○○、癸○○、
      辰○○、劉憲山等人）曾多次前往「紅不讓酒店」喝酒、伊知道辰○○（綽號
      阿剎）與謝鵬郎係很要好之朋友關係，謝鵬郎處理瑣碎事務，如果比較祕密之
      事情，均由辰○○出面交待處理，被告癸○○於警局中供述：謝鵬郎係伊於四
      、五年前認識，因認識他才認識壬○○、辰○○、寅○○、劉憲山等人，戊○○係生意上有往來才認識，伊與謝鵬郎是很親密的關係，謝鵬郎有任何事，伊
      都幫他處理小到家裡的環境整理，若有任何雜事我都幫它處理，是處理謝鵬郎
      所有事情之總管，謝鵬郎是在練武路長大的，練武路一帶不良份子都很尊敬，
      都稱呼他「謝董」，而伊亦很尊敬他，所以只要他開口，伊一定幫忙到底，稱
      謝鵬郎為老大係尊稱，被告壬○○於警訊中供述：伊與謝鵬郎係於監獄中熟識
      ，因無謀生能力且因案在身，遂至臺中來投靠「老大」、「芭樂」且暫居他家
      中，從事買東西、跑腿、聯絡一些事情之類之事，另伊與癸○○（綽號「胖子
      」）、辰○○（綽號「阿剎」）、寅○○（綽號「阿嘉」）、劉憲山（綽號「
      小山」）均熟識。被告戊○○於警局中陳稱：謝鵬郎係伊表哥，其綽號為「巴
      樂」、壬○○綽號為「小山東」、癸○○綽號為「胖子」、劉憲山綽號為「小
      山」、辰○○綽號為「阿剎」、寅○○綽號為「阿嘉」，後五人平常均聽命於
      謝鵬郎，並稱他為老大，謝鵬郎並提供生活費、犒賞他們吃喝，綜此，亦足見
      被告等人均互相認識，且經常處在一起，交往關係甚為頻繁。縱上所述，足見
      被告壬○○、辰○○、癸○○、寅○○、戊○○事後翻異前詞，所辯顯不足採
      ，本案事證明確，渠等犯行至堪認定，應依法論科。
二、被告寅○○、癸○○、辰○○、壬○○、戊○○等五人如上所為，分述如后：
（一）核被告寅○○、癸○○、辰○○、壬○○所為如事實欄第二項所示，係犯刑法
      第三百四十六條第一項之恐嚇取財罪，且被告寅○○、癸○○、辰○○、壬○○四人又與謝鵬郎與劉憲山等彼此之間，有犯意之聯絡及行為之分擔，均為共
      同正犯。
（二）核被告寅○○所為如事實欄第三項第一款所示，係犯刑法第三百四十六條第一
      項之恐嚇取財罪，而被告寅○○與謝鵬郎及其他不詳姓名之成年男子之間，彼
      等間有犯意之聯絡及行為之分擔，均為共同正犯。
（三）核被告壬○○、癸○○、辰○○、寅○○所為如事實欄第三項第二款所示，係
      犯刑法第三百四十六條第一項之恐嚇取財罪，且被告寅○○、癸○○、辰○○
      、壬○○四人彼此間及伊等又與謝鵬郎與劉憲山等及其他三、四名姓名不詳之
      成年男子間彼此之間均有犯意之聯絡及行為之分擔，均為共同正犯。
（四）核被告辰○○、寅○○、壬○○、癸○○所為如事實欄第四項第一款所示，係
      犯刑法第三百四十六條第二項之恐嚇得利罪，且被告寅○○、癸○○、辰○○
      、壬○○四人又與謝鵬郎與劉憲山等彼此之間有犯意聯絡及行為分擔，均為共
      同正犯。
（五）核被告辰○○、寅○○、壬○○、癸○○所為如事實欄第四項第二款所示，係
      犯刑法第三百四十六條第二項之恐嚇得利罪，且被告寅○○、癸○○、辰○○
      、壬○○四人又與謝鵬郎與劉憲山等彼此之間有犯意聯絡及行為分擔，均為共
      同正犯。且渠等係共同以一行為對被害人乙○○、辛○○、陳春暉等三人為恐
      嚇得利之行為，係一行為觸犯數罪名，從一重仍以一恐嚇得利罪論。
（六）核被告壬○○、癸○○、辰○○、寅○○所為如事實欄第五項所示，就恃強向
      被害人甲○○表示「我不准你向法院提出告訴告永祥當舖，也不得再找永祥當
      舖要錢」，係犯刑法第三百零四條第二項之以脅迫妨害人行使權利未遂罪，就
      向被害人表示「你如果不交出五百萬元，就要把你押走」，係犯刑法第三百四
      十六條第三項、第一項之恐嚇取財未遂罪，且被告寅○○、癸○○、辰○○、
      壬○○四人又與謝鵬郎與劉憲山等彼此之間有犯意聯絡及行為分擔，均為共同
      正犯，被告等人已著手恐嚇取財行為之實施，未生得財之結果，又著手於強制
      行為，惟被害人尚未因此而確受強制，是為未遂犯。
（七）核被告壬○○、癸○○、辰○○、寅○○、戊○○所為如事實欄第六項所示，
      係犯刑法第三百零四條第一項之以脅迫使人行無義務之事罪，且被告寅○○、
      癸○○、辰○○、壬○○、戊○○五人又與謝鵬郎及其他不詳姓名者等人彼此
      之間有犯意聯絡及行為分擔，均為共同正犯。且渠等係共同以一行為對被害人
      乙○○、辛○○、丑○○等三人為強制之行為，係一行為觸犯數罪名，從一重
      ，仍以一強制罪論。
（八）核被告壬○○、辰○○所為如事實欄第七項所示，係犯刑法第三百零四條第二
      項之以脅迫使人行無義務之事未遂罪，被告等以脅迫方法命被害人丙○○三日
      內與朱律師聯絡，係以脅迫方法使人行無義務之事，公訴意旨認被告壬○○、
      辰○○此部分犯行僅犯恐嚇罪，尚有未洽，應予變更，被告壬○○、辰○○與
      綽號「阿操」之不詳姓名之成年男子，其三人彼此之間有犯意聯絡及行為分擔
      ，均為共同正犯。
（九）核被告戊○○、癸○○、辰○○所為如事實欄第八項所示，係違反修正前槍砲
      彈藥刀械管制條例第七條第四項之未經許可，寄藏手槍罪及同條例第十一條第
      三項之未經許可，寄藏子彈罪，其等因寄藏而持有手槍、子彈，是不須再依持
      有手槍、子彈罪論處，公訴意旨認被告戊○○、癸○○所為係違反修正前槍砲
      彈藥刀械管制條例第七條第一項之運輸手槍罪及第十一條第一項之運輸子彈罪
      ，然犯罪行為之認定，除客觀事實外，並應審究行為人之主觀犯意，本院認被
      告戊○○、癸○○主觀犯意應僅係將扣案槍枝、子彈持至被告辰○○住處寄藏
      之，即與被告辰○○共犯寄藏槍枝、子彈罪，其等將該等槍、彈自臺中市○○
      路○段紅不讓酒店攜至被告辰○○住處，僅係寄藏槍、彈整體共同犯行之一部
      ，並不能認另有運輸之主觀犯意，此等同於持有槍枝者，如將槍支由甲地攜至
      乙地，亦僅能論以持有槍枝罪，而不應論以運輸槍枝罪者，否則被告戊○○、
      癸○○此部分情節惡性顯未重於謝鵬郎及被告辰○○（甚至可謂略輕於被告辰
      ○○），反須依刑度明顯較重之運輸手槍、子彈罪處斷，顯極為失衡，是公訴
      意旨認被告戊○○、癸○○所為係犯運輸手槍、子彈罪，尚有未洽，應予變更
      ，被告戊○○、癸○○、辰○○等人行為後，槍砲彈藥刀械管制條例已於八十
      六年十一月二十四日公布施行，原條例第七條第四項（法定刑為一年以上，七
      年以下有期徒刑）、第十一條第三項（法定刑為三年以下有期徒刑），分別修
      正為新條例第七條第四項（法定刑為五年以上有期徒刑，併科新臺幣一千萬元
      以下罰金）、第十二條第四項（法定刑為五年以下有期徒刑，併科新臺幣三百
      萬元以下罰金），比較上開之新舊法規定，均以舊法較有利於被告，故應依刑
      法第二條第一項但書，依舊法處斷，附此敘明，又被告戊○○、癸○○、辰○○三人彼此之間，有犯意聯絡及行為分擔，是為共同正犯。另被告戊○○、癸○○、辰○○三人同時寄藏手槍及子彈，係一行為觸犯二罪名，應從一重以寄
      藏手槍罪論處。
（十）論罪部份：
  １、被告寅○○所為之事實欄第二項、第三項第一款、第二款之恐嚇取財犯行及同
      欄第五項之恐嚇取財未遂犯行，先後多次犯行，時間緊接，犯意概括，所犯構
      成要件相同，為連續犯，依刑法第五十六條規定，以一恐嚇取財既遂罪論，並
      加重其刑；所為之事實欄第四項第一款之多次恐嚇得利犯行及同項第二款之多
      次恐嚇得利犯行，先後多次犯行，時間緊接，犯意概括，所犯構成要件相同，
      為連續犯，依刑法第五十六條規定，以一罪論，並加重其刑，被告寅○○所犯
      之共同連續恐嚇取財罪、共同連續恐嚇得利罪及二共同強制罪（包括事實欄五
      之以脅迫妨害人行使權利未遂及事實欄六之以脅迫使人行無義務之事二罪），
      四罪之間，犯意各別，行為互殊，應予分論併罰。
  ２、被告壬○○所為之事實欄第二項、第三項第二款之恐嚇取財犯行及同欄第五項
      之恐嚇取財未遂犯行，先後多次犯行，時間緊接，犯意概括，所犯構成要件相
      同，為連續犯，依刑法第五十六條規定，以連續一恐嚇取財既遂罪論，並加重
      其刑；所為之事實欄第四項第一款之多次恐嚇得利犯行及同項第二款之多次恐
      嚇得利犯行，所為如事實欄六、七之以脅迫使人行無義務之事罪及以脅迫使人
      行無義務之事未遂罪間，先後多次犯行，各時間緊接，犯意概括，所犯構成要
      件相同，各為連續犯，依刑法第五十六條規定，應各以一罪（既遂）論，並加
      重其刑，被告壬○○所犯之共同連續恐嚇取財罪、共同連續恐嚇得利罪、共同
      連續以脅迫使人行無義務之事及共同以脅迫妨害人行使權利未遂罪（即事實欄
      五之「我不准你向法院提出告訴」部分），四罪之間，犯意各別，行為互殊，
      應予分論併罰。
  ３、被告癸○○所為之事實欄第二項、第三項第二款之恐嚇取財行為及第五項之恐
      嚇取財未遂犯行，先後多次犯行，時間緊接，犯意概括，所犯構成要件相同，
      為連續犯，依刑法第五十六條規定，以一連續恐嚇取財既遂罪論，並加重其刑
      。所為之事實欄第四項第一款之多次恐嚇得利犯行及同項第二款之多次恐嚇得
      利犯行，先後多次犯行，時間緊接，犯意概括，所犯構成要件相同，為連續犯
      ，依刑法第五十六條規定，以一罪論，並加重其刑。被告癸○○所犯之共同連
      續恐嚇取財罪、共同連續恐嚇得利罪、共同以脅迫妨害人行使權利未遂罪及共
      同以脅迫使人行無義務之事、共同寄藏手槍罪五罪之間，犯意各別，行為互殊
      ，應予分論併罰。
  ４、被告辰○○所為之事實欄第二項、第三項第二款之恐嚇取財行為，及同項第五
      項之恐嚇取財未遂犯行，先後多次犯行，時間緊接，犯意概括，所犯構成要件
      相同，為連續犯，依刑法第五十六條規定，以一連續恐嚇取財既遂罪論，並加
      重其刑。所為之事實欄第四項第一款之多次恐嚇得利犯行及同項第二款之多次
      恐嚇得利犯行，時間緊接，犯意概括，所犯構成要件相同，為連續犯，依刑法
      第五十六條規定，以一罪論，並加重其刑，所為如事實欄六、七之以脅迫使人
      行無義務之事罪及以脅迫使人行無義務之事未遂罪，時間緊接，犯意概括，所
      犯構成要件相同，為連續犯，依刑法第五十六條規定，以一罪（既遂）論，並
      加重其刑，被告辰○○所犯之共同連續恐嚇取財罪、共同連續恐嚇得利罪、共
      同以脅迫妨害人行使權利未遂罪、共同連續以脅迫使人行無義務之事、共同寄
      藏手槍罪五罪之間，犯意各別，行為互殊，應予分論併罰。
  ５、被告戊○○所犯之共同以脅迫使人行無義務之事罪與共同寄藏手槍二罪之間，
      犯意各別，行為互殊，應予分論併罰。
（十一）原審以被告等犯罪事證明確，予以論罪科刑，固非無見，惟查：１、被告寅
        ○○、壬○○、癸○○、辰○○就事實欄五所示脅迫被害人甲○○「我不准
        你向法院提出告訴告永祥當舖，也不得再找永祥當舖要錢」係犯刑法第三百
        零四條第二項之以脅迫妨害人行使權利未遂罪，命被害人甲○○拿出五百萬
        元部分係犯恐嚇取財罪，原審判決認被告寅○○、壬○○、癸○○、辰○○
        對被害人甲○○之犯行全部僅犯恐嚇取財罪尚有未洽，應就原審判決中被告
        寅○○、壬○○、癸○○、辰○○連續恐嚇取財罪部分均予撤銷；並分別論
        以共同連續恐嚇取財罪及共同以脅迫妨害人行使權利未遂二罪；２、被告癸○○、戊○○就扣案手槍、子彈部分係犯寄藏手槍、子彈罪（從一重依寄藏
        手槍罪處斷），原審認係犯運輸手槍罪尚有未洽（詳前述）；３、被告辰○○就寄藏手槍、子彈部分與被告癸○○、戊○○具有共同正犯關係，原審依
        單獨正犯論處，尚有未洽；４、被告壬○○、辰○○所為如事實欄第七項所
        示，以脅迫方法命被害人丙○○三日內與朱律師聯絡，係以脅迫方式使人行
        無義務之事，即犯刑法第三百零四條第二項之強制未遂罪，原審判決認被告
        壬○○、辰○○此部分犯行係犯恐嚇罪，尚有未洽；５、被告壬○○、辰○○所為如事實欄第六、七項所示犯行，分別係犯刑法第三百零四條第一項之
        強制罪及同條第二項之強制未遂罪，應依連續犯論處，原審未依連續犯論處
        ，尚有未洽，被告等上訴意旨否認犯罪雖均無可採，但原判決既有可議之處
        ，即應由本院就原審判決中被告寅○○、壬○○、癸○○、辰○○所犯恐嚇
        取財部分及被告癸○○、戊○○所犯運輸手槍部分暨被告辰○○所犯寄藏手
        槍部分暨被告壬○○、辰○○所犯強制及恐嚇部分均予撤銷改判，被告等其
        餘上訴部分原審判決認事用法並無違誤，量刑亦稱妥適，上訴無理由，應予
        駁回。被告壬○○曾於八十四年間因違反麻醉藥品管理條例案件，經法院判
        處有期徒刑八月，於八十四年十一月十四日判決確定，並於八十六年二月一
        日執行完畢，有臺灣臺中地方法院檢察署刑案資科查註紀錄表及本院被告全
        國前案紀錄表各一紙在卷可稽，其於有期徒刑執行完畢後，五年以內再犯有
        期徒刑以上之本罪，應依累犯之規定，加重其刑（連續犯部分係遞加重其刑
        ），至於被告寅○○雖於民國八十三年起曾因犯妨害自由、違反肅清煙毒條
        例等罪，經法院分別判處有期徒刑一年二月及三年一月，經定其應執行刑為
        四年，並於八十四年一月八日計算其刑起日期，於八十五年七月十八日假釋
        出獄，縮刑期滿日為八十七年十月七日，故被告寅○○需至八十七年十月七
        日，其徒刑執行始稱完畢，公訴人以被告寅○○假釋出監為執行期滿計算，
        認被告寅○○構成累犯，尚有誤會，被告寅○○、壬○○、癸○○、辰○○
        以脅迫妨害人行使權利未遂（即事實欄五部分），爰依法減輕其刑，審酌被
        告寅○○、壬○○、癸○○、辰○○恃強圍事，對被害人需索無度，危害重
        大，被告癸○○、辰○○、戊○○寄藏具有強大火力之制式槍、彈，對社會
        治安影響匪淺，並參酌被告等犯罪後之圖飾狡辯，態度欠佳及其等各自犯行
        輕重（就恐嚇取財部分被告寅○○較其餘被告尚犯有事實欄第三項第一款犯
        行，情節自較重，又辰○○將制式槍、彈寄藏在伊個人住所，情節略重於被
        告癸○○、戊○○）等一切情狀，就經本院撤銷部分，分別量處如主文各項
        所示之刑，並與上訴駁回部分別定其應執行刑，以示懲儆。
（十二）被告癸○○、戊○○、辰○○所犯之寄藏手槍罪，因屬修正後之槍砲彈藥刀
        械管制條例第七條第四項所示之罪，依現行槍砲彈藥刀械管制條例第十九條
        第一項之規定，應就寄藏手槍罪所宣告之徒刑部份，併宣告於刑之執行完畢
        或赦免後，令入勞動場所，強制工作三年，惟本從新從輕原則，非必即須依
        新法宣告強制工作，且本院審酌其等單純寄藏手槍、子彈，並無事證證明曾
        持以犯案，就保安處分宣告之目的及必要性言，尚難認非宣告強制工作即不
        足以矯正其反社會性，參酌司法院大法官會議釋字第四七一號解釋意旨，爰
        不予宣告令入勞動場所，強制工作之保安處分，併此敘明。
（十三）又本件被告壬○○、辰○○以脅迫使人行無義務之事部分，應係連續犯（即
        包括事實欄編號六、七二次犯行），是原審判決未認被告壬○○、辰○○此
        部分犯行係連續犯，適用法條尚有不當，依刑事訴訟法第三百七十條但書規
        定，就此部分得諭知較重於原審判決之刑。
三、扣案如附表編號一、二、三（指剩餘之十顆子彈）所示之物均係違禁物，應依刑
    法第三十八條第一項第一款之規定宣告沒收，附表編號三已經試射子彈部份，經
    試射後已不具殺傷力，非違禁物，應不另為沒收之諭知。扣案如附表編號四、五
    所示之彈匣本即係槍枝之主要組成零件，縱係多個彈匣亦係供替換使用，應認與
    手槍合為一體，屬違禁物而併予宣告沒收。
四、公訴意旨論述之其他罪名部份：
（一）公訴意旨另認被告壬○○、癸○○、辰○○、寅○○所為之事實欄第三項第一
      款、第二款所示（恐嚇取財罪）犯行尚涉即刑法第三百零四條第一項之強制罪
      ；惟查上開事實欄所示之事實，被告等人既係以意圖為自己不法之所有，而脅
      迫被害人交出財物，即與刑法第三百零四條第一項之構成要件不符，且其強制
      行為既包括於恐嚇取財罪，自難更論以強制罪，附此敘明，然該部若成立犯罪
      公訴人認分別與前揭恐嚇取財罪、恐嚇取財罪未遂罪間具有裁判上之一罪關係
      ，爰不另為無罪之諭知。
（二）公訴意旨另認被告壬○○、癸○○、辰○○、寅○○所為之事實欄第四項第一
      款、第二款、及事實欄第五項部份，公訴人就被告所犯之恐嚇得利罪部份及強
      制罪部分，於起訴法條雖未論及，惟起訴事實已記載明確，本院自仍得予以審
      究。
(三)未經許可無故持有槍彈部份：
１、公訴意旨復指：謝鵬郎自八十五年八月九日出獄後，與本件被告寅○○、壬○○
    、劉憲山、癸○○、辰○○、戊○○等六人，共同未經許可無故持有由謝鵬郎提
    供之具殺傷如附表編號一至編號三所示之具有殺傷力之槍、彈，且被告寅○○、
    癸○○、辰○○、壬○○、戊○○五人為上所為如事實欄所示第二項、第三項第
    一款、第二款、第四項第一款、第二款、第五項、第六項之犯行時，尚持有上開
    槍彈犯案，因認被告等五人復分別另涉有違反修正前槍砲彈藥刀械管制條例第七
    條第四項之未經許可無故持有手槍罪及同條例第十一條第三項之未經許可無故持
    有子彈罪嫌云云。
２、按犯罪事實，應依證據認定之，無證據不得推定其犯罪事實；不能證明被告犯罪
    者，應諭知無罪之判決，刑事訴訟法第一百五十四條、第三百零一條第一項分別
    定有明文。又事實之認定，應憑證據，如不能發現相當證據，或證據不足以證明
    ，自不能以推測或擬制之方法，以為裁判基礎；認定不利於被告之事實，應依積
    極證據，苟積極證據不足為不利於被告事實之認定時，即應為有利於被告之認定
    ，更不必有何有利之證據，最高法院亦著有四十年度台上字第八六號、三十年度
    上字第八一六號判例足資參照。
３、本件公訴人認被告等有前開罪嫌，無非係以被害人等之指訴，及八十六年十月七
    日上午五時許，在被告辰○○位於臺中市○○街八號七樓之三號住處查獲如附表
    所示之物為其論據，然被告壬○○、辰○○、癸○○、戊○○在歷次訊問均堅決
    否認曾帶有何槍、彈為恐嚇取財等犯行，而否認更有何違反修正前槍砲彈藥刀械
    管制條例第七條第四項之未經許可無故持有手槍罪及同條例第十一條第三項之未
    經許可無故持有子彈罪嫌，被告戊○○於原審及本院審理時雖坦承如附表所示之
    槍彈係謝鵬郎囑伊帶至被告辰○○家，另於法務部調查局臺中市調查站調查時中
    供稱：槍係謝鵬郎擁有，是用於對付滕士芬，為圍事等用的等語。而前揭被害人
    滕士芬等雖均指出被告等為上開犯行時，尚持有槍枝等語，然該等槍枝是否即為
    扣案如附表所示之槍枝，因被告等為恐嚇取財、恐嚇得利及強制犯行時，均未經
    當場查獲，自無從得知被告等圍事及為前揭犯行時，是否確未經許可持有扣案手
    槍及子彈，而如附表所示之槍彈僅有戊○○於原審審理供稱係於八十六年七、八
    月謝鵬郎所購買的，則在此之前，自難僅以事後扣得如附表所示之物，即推知被
    告等五人分別為如事實欄所示第二項、第三項第一款、第二款、第四項第一款、
    第二款、第五項犯行時，確持有上開槍、彈犯案，另犯罪事實欄第六項部份，因
    如附表一所示之物，早於八十六年九月十日起由戊○○與癸○○二人運往辰○○
    處寄藏，迄至被查獲時使取出，已如前述，則如犯罪事實欄第六項所示之犯罪時
    間為同年九月二十日晚上雖於謝鵬郎買槍時間之後，然該等槍枝既寄藏於辰○○
    住處，且犯案時又未經當場查獲送驗，故尚難認定被告等人於是時所持之槍枝即
    為如附表所示之該批槍枝，此外，復查無任何積極證據足資證明被告有違反上開
    槍砲彈藥刀械管制條例之犯行，揆諸前開判例及條文意旨，本應為被告等五人為
    無罪之諭知，惟公訴人認此部份若成罪，分別與前揭有罪部份，分別構成裁判上
    之一罪關係，爰不另為無罪之諭知，末此敘明。
五、被告寅○○、辰○○經合法傳喚，無正當理由不到庭，爰不待其陳述逕行判決。
據上論結，應依刑事訴訟法第三百七十一條、第三百六十九條第一項前段、第三百六
十四條、第二百九十九條第一項前段、第三百條、第三百七十條但書，修正前槍砲彈
藥刀械管制條例第七條第四項、第十一條第三項，刑法第十一條前段、第二條第一項
但書、第二十八條、第五十六條、第三百零四條第一、二項、第三百四十六條第一項
、第二項、第三項、第五十五條、第五十一條第五款、第四十七條、第二十六條前段
、第三十八條第一項第一款，罰金罰鍰提高標準條例第一條前段，判決如主文。
本案經檢察官卯○○到庭執行職務。
中      華      民      國    九十      年      八      月       八     日
                              臺灣高等法院臺中分院刑事第五庭
                                    審判長法  官  姚  勳  昌
                                          法  官  胡  森  田
                                          法  官  郭  同  奇
右正本證明與原本無異。
檢察官得上訴。
被告癸○○、辰○○、戊○○就寄藏手槍部分得上訴。
其餘不得上訴。
如不服本判決應於收受送達後十日內向本院提出上訴書狀，其未敘述上訴之理由者並
得於提起上訴後十日內向本院補提理由書（均須按他造當事人之人數附繕本）。
                                          書記官  陳  如  慧
中      華      民      國    九十    年      八     月         九     日
附錄論罪科刑法條
刑法第三百零四條
以強暴、脅迫使人行無義務之事或妨害人行使權利者，處三年以下有期徒刑、拘役或
三百元以下罰金。
前項之未遂犯罰之。
刑法第三百四十六條
意圖為自己或第三人不法之所有，以恐嚇使人將本人或第三人之物交付者，處六月以
上五年以下有期徒刑，得併科一千元以下罰金。
以前項方法得財產上不法之利益，或使第三人得之者，亦同
前二項之未遂犯罰之。
修正前槍砲彈藥刀械管制條例第七條第四項
未經許可，無故持有、寄藏或意圖販賣而陳列第一項及第二項所列槍砲之一者，處一
年以上七年以下有期徒刑。
修正前槍砲彈藥刀械管制條例第十一條
未經許可製造、販賣或運輸彈藥者，處六月以上五年以下有期徒刑。
意圖供自己或他人犯罪之用，而犯前項之罪者，處一年以上七年以下有期徒刑，得併
科五萬元以下罰金。
未經許可無故持有、寄藏或意圖販賣而陳列彈藥者，處三年以下有期徒刑。
第一項及第二項之未遂犯罰之。
                                                                 Ａ
附表：
┌─┬────────────┬───────┬────────────┐
│編│扣    案      物      品│  數      量  │備                    註│
│號│                        │              │                        │
├─┼────────────┼───────┼────────────┤
│一│貝瑞塔廠(MOD.92FS)口徑、│      二    支│槍枝管制編號：0000000000│
│  │9mm制式半自動92手槍     │              │              0000000000│
├─┼────────────┼───────┼────────────┤
│二│德國HK廠口徑 9mm制式半自│      二    支│槍枝管制編號：0000000000│
│  │動90手槍                │              │              0000000000│
├─┼────────────┼───────┼────────────┤
│三│口徑 9mm制式子彈        │扣案時六十三顆│主文所示之沒收，均僅限於│
│  │              │(試射後剩十顆)│試射後之十顆。          │
├─┼────────────┼───────┼────────────┤
│四│貝瑞塔廠手槍使用之彈匣  │      四    個│                        │
├─┼────────────┼───────┼────────────┤
│五│德國HK廠手槍使用之彈匣  │      三    個│                        │
└─┴────────────┴───────┴────────────┘
                                                                       Ａ


司法院資訊處製作；財團法人民間司法改革基金會備份。
